【裁判字號】    97,訴,2742
【裁判日期】    980319
【裁判案由】    返還消費借貸款
【裁判全文】
臺灣板橋地方法院民事判決              97年度訴字第2742號
原      告  永豐商業銀行股份有限公司
法定代理人  丁○○
訴訟代理人  丙○○
            乙○○
被      告  甲○○
上列當事人間請求返還消費借貸款事件，經本院於民國98年3 月
5日言詞辯論終結，判決如下：
    主  文
被告應給原告新臺幣壹佰陸拾捌萬柒仟肆佰參拾捌元，及其中新
臺幣壹佰陸拾貳萬伍仟柒佰陸拾陸元，自民國八十九年九月二日
起至清償日止，按年息百分之九點五計算之利息，暨自民國八十
九年九月二日起至清償日止，按上開利率百分之二十計算之違約
金。
訴訟費用由被告負擔。
本判決第一項於原告以新臺幣伍拾陸萬元為被告供擔保後，得假
執行；被告倘以新臺幣壹佰陸拾捌萬柒仟肆佰參拾捌元為原告預
供擔保，得免為假執行。
    事實及理由
一、原告主張：訴外人戊○○於民國84年10月13日邀同被告為連
    帶保證人，向原告借款新臺幣（下同）350 萬元，期限自84
    年10月30日起至85年10月35日止，期滿若無人以書面異議，
    則再繼續有效1 年，爾後亦同。利息則按年息9.5%計算，應
    按月付息，如一期未依約給付，視同全部屆期，除遲延利息
    外，逾期在6 個月以內，按約定利率10% ，逾期超過6 個月
    以上，按約定利率20% 計付違約金。詎主債務人嗣未依約給
    付，經原告向法院聲請強制執行其所提供擔保品後，倘餘新
    臺幣（下同）168 萬7,438 元（其中本金為162 萬5,766 元
    ，其餘為違約金）及自89年9 月2 日起算之利息及違約金未
    獲償，爰本於連帶保證契約關係提起本訴，請求被告負清償
    之責等情。併為聲明：除供擔保金額外，如主文所示。
二、被告抗辯：錢是戊○○借的，也是供戊○○個人花用，伊當
    初係戊○○的配偶，才會擔任借款之連帶保證人，但現在已
    與戊○○離婚了，要伊負責不公平，伊也沒有錢可還等語。
    併為答辯聲明：原告之訴駁回；如受不利判決願供擔保，請
    免為假執行。
三、原告主張之事實，已據其提出與所述相符之短期擔保放款約
    定書、分配表各1 份為證，並為被告所不爭執，自堪認為真
    正。至被告所辯：錢為戊○○所借，也是戊○○自己用掉，
    伊已與戊○○離婚了等情，即令均屬實在，亦無法執此事由
    為免除其為系爭借款連帶保證人之責任。從而，原告本於連
    帶保證契約關係提起本訴，請求被告清償本件借款本金、利
    息及違約金，為有理由，應予准許。
四、兩造均陳明願供擔保，聲請宣告假執行或免為假執行宣告，
    經核均無不合，爰各酌定相當擔保金額准許之。
結論：原告之訴為有理由，依民事訴訟法第78條、第390 條第2
、第392條，判決如主文。
中    華    民    國    98    年    3     月    19    日
                  民事第一庭    法  官  黃信滿
以上正本係照原本作成
如對本判決上訴，須於判決送達後20日內向本院提出上訴狀
中    華    民    國    98    年    3     月    19    日
                                書記官  林月蓉


司法院資訊處製作；財團法人民間司法改革基金會備份。
